臺灣臺中地方法院民事裁定　　　　　100年度司養聲字第222號
聲　請　人　喬帝‧普雷特‧馬斯.
即　收養人
　　　　　　拉嘉‧卡妲哈Ra.
共同代理人　牛　芸
聲　請　人　黃承巧
即被收養人
法定代理人　黃香茹
上列當事人間請求收養認可事件，本院裁定如下：
    主  文
認可喬帝‧普雷特‧馬斯葛雷特（Jordi Prat Masgoret）及拉
嘉‧卡妲哈（Rajaa Kaddaha）於民國一００年七月十六日共同
收養黃承巧為養子。
程序費用由聲請人負擔。
    理  由
一、按民法第一千零七十九條第一項所定認可收養子女事件，由
    收養人住所地之法院管轄；收養人在中華民國無住所者，由
    被收養人住所地或所在地之法院管轄，非訟事件法第一百三
    十三條定有明文。本件聲請人即收養人喬帝‧普雷特‧馬斯
    葛雷特（Jordi Prat Masgoret）及拉嘉‧卡妲哈（Rajaa
    Kaddaha） 為美國籍紐澤西州人民，在中華民國地區並無設
    籍及住所，而被收養人黃承巧之住所地為臺中市，有聲請狀
    及戶籍謄本在卷可稽。揆之上開說明，本院自有管轄權。
二、次按有關收養事件，其中一方為外國人士者，依涉外民事法
    律適用法第五十四條第一項之規定，收養之成立及終止，依
    各該收養者、被收養者之本國法。本件收養人喬帝‧普雷特
    ‧馬斯葛雷特（Jordi Prat Masgoret）及拉嘉‧卡妲哈（
    Rajaa Kaddaha）均為美國籍人士，而被收養人黃承巧為我
    國人民，揆諸上開規定，即應適用美國法及我國法。惟美國
    國際私法關於收養事件，係採法庭地法，依反致規定，仍應
    以我國法為其準據法（參見法務部七十年法律字第七三五四
    號函），是以，本件收養仍應以我國法為其準據法。
三、再按夫妻收養子女時，應共同為之；子女被收養時，應得其
    父母同意。但有下列各款情形之一者，不在此限：(一)父母之
    一方或雙方對子女未盡保護教養義務或有其他顯然不利子女
    之情事而拒絕同意。(二)父母之一方或雙方事實上不能為意思
    表示；前項同意應作成書面並經公證。但已向法院聲請收養
    認可者，得以言詞向法院表示並記明筆錄代之；被收養者未
    滿七歲時，應由其法定代理人代為並代受意思表示。被收養
    者之父母已依前二項規定以法定代理人之身分代為並代受意
    思表示或為同意時，得免依前條規定為同意；收養應以書面
    為之，並向法院聲請認可。收養有無效、得撤銷或違反其他
    法律規定者，法院應不予認可；法院為未成年人被收養之認
    可時，應依養子女最佳利益為之；收養自法院認可裁定確定
    時，溯及於收養契約成立時發生效力，民法第一千零七十四
    條本文、第一千零七十六條之一第一、二項、第一千零七十
    六之二第一、三項、第一千零七十九條、第一千零七十九條
    之一、第一千零七十九條之三本文分別定有明文。
四、本件聲請意旨略以：收養人喬帝‧普雷特‧馬斯葛雷特（J-
    ordi Prat Masgoret、男、西元一九七一年七月六日生）、
    拉嘉‧卡妲哈（ Rajaa Kaddaha、女、西元一九六六年二月
    六日生）係美國籍夫妻，經被收養人黃承巧（男、民國一０
    ０年三月二十二日生）法定代理人黃香茹代為並代受意思表
    示，於一００年七月十六日訂立書面收養契約，由收養人共
    同收養被收養人黃承巧為養子，而收養人有正當職業及財產
    ，確有扶養被收養人能力，為此依法聲請法院認可等語。並
    提出被收養人及出養人戶籍謄本影本、經駐紐約台北經濟文
    化辦事處驗證之紐澤西州公證人證明書、德克薩斯州公證人
    暨收養家庭訪視報告（原文影本、譯本；內含在職證明、財
    產證明、健康證明、犯罪紀錄調查）、收養人夫妻美國護照
    影本、紐澤西州收養法規（原文影本、譯文）、居家生活照
    片、德克薩斯州公證人證明書（原文影本、譯文）等件為證
    。
五、經查：
  (一)收養人與被收養人間，已合法成立收養關係，有上開證據及
    經收養人夫妻之共同代理人牛芸、被收養人法定代理人到庭
    陳明收養及出養之意願可據。另被收養人黃承巧之生父不詳
    ，有戶籍謄本在卷足參，是本件自無庸得其同意。
  (二)另經本院函請財團法人雲林縣雲萱基金會對被收養人生母黃
    香茹進行訪視，其結果略以：1.支持系統：出養人雖有父母
    、哥哥、妹妹協助其順利產下案童，但家人一致希望產下案
    童後即馬上出養，故其支持系統之態度和出養者態度皆一致
    。2.出養動機：出養人結交的對象是網友，發生關係後不久
    即以兩人不適合為由分手，出養人返家後始知懷孕，但已聯
    絡不上網友，亦因該網友不負責任之態度，促使出養人父母
    一開始即抱持出養人產後出養之決心，故出養人之出養動機
    有受到父母影響。3.親職能力：出養人產後至今探視案童四
    次，起初對於出養一事還有些猶豫，但後來為給孩子一個更
    好之教養家庭，還是決定出養案童。社工訪視時，再次詢問
    出養人之態度，出養人肯定表示決定出養。4.出養人目前已
    另結交男友，且工作時間係從下午四點作到凌晨十二時或繼
    續加班至三點，並居住在工廠宿舍，不適扶養小孩等語，此
    有該基金會一００年九月六日雲萱養字第一００００五八號
    函暨訪視報告附卷可參。
  (三)又依收養人所提出之收養家庭訪視報告則以：1.背景清查：
    紐澤西青少年與家庭服務處已在二０一一年三月三十日處理
    了喬帝與拉嘉的兒童虐待紀錄資料清單，沒有發現紀錄。紐
    澤西州人民服務部已完成喬帝與拉嘉的聯邦調查局與州背景
    清查。喬帝的於二０一一年三月十七日完成，拉嘉的於二０
    一一年三月二十四日完成，都沒有發現紀錄。2.喬帝自二０
    ０七年起，在自營的ＪＰＭ行銷集團擔任銷售與行銷的總經
    理和合夥人。拉嘉自二００一年七月起，在紐澤西州伍蘭公
    園市執業，主治心臟病理與電流生理學之領域。3.財務：喬
    帝的二０一０年終收入為四萬五千元，拉嘉年收入為三十五
    萬元。4.健康狀況：喬帝於二０一一年三月十四日由彼拉‧
    沙巴特醫師檢查，喬帝健康狀況極佳，沒有傳染性疾病，身
    心皆有能力撫養孩子長大。拉嘉於二０一一年三月十七日由
    席拉醫師檢查，拉嘉健康狀況極佳，沒有傳染性疾病，身心
    皆有能力撫養孩子長大。喬帝與拉嘉都沒有任何疾病史或心
    理、情緒、精神或行為不穩的紀錄。5.喬帝與拉嘉此時已準
    備好進行收養，他們有充足的收入與管理能力以供應孩子所
    需，他們在情感、精神、體力與財力上已準備好安置兒童。
    所有的推薦函提到他們的能力與真心透過收養來養育孩子時
    ，都非常正面積極。他們已符合德州與紐澤西州所有的收養
    規定，也是個已核准之收養家庭。喬帝與拉嘉被核准自臺灣
    收養一名男童或女童，配對時年齡不超過十六個月大等語，
    此有收養家庭訪視報告在卷可稽。
六、本院考慮被收養人之最佳利益，及斟酌被收養人生母未婚生
    子，並無適足經濟能力，無法提供子女黃承巧良好且完整之
    成長環境與照顧。反觀收養人經濟及家庭環境良好，且參酌
    收養人之人格、家庭狀況皆屬良好，家庭關係亦和諧親密，
    可提供被收養人良好之成長環境。且收養人收養動機及出養
    人之出養動機皆屬單純，而收養人願履行親職，無不利被收
    養人情事，全盤為被收養人利益考量，斟酌被收養人之生活
    扶養、身心健全發展及倫理道德之培養，認本件收養符合被
    收養人之利益。此外，本件並無民法第一千零七十九條之四
    、之五所示之無效或得撤銷事由。執此，本院認本件收養已
    符合被收養人之最佳利益，依法應予認可，並溯及於一００
    年七月十六日簽訂收養書面契約時發生效力。
七、依非訟事件法第二十一條第一項前段、第二十三條，民事訴
    訟法第八十五條第一項前段，裁定如主文。
中    華    民    國   100    年    12    月    15    日
                  家事法庭    司法事務官  林敬程
以上正本證明與原本無異。
如不服本裁定，應於送達後十日內，向本院提出抗告狀並表明抗
告理由，且應繳納抗告費新台幣一千元。
中    華    民    國   100    年    12    月    15    日
                              書  記  官  江美琪